【裁判字號】    95,簡上,13
【裁判日期】    950516
【裁判案由】    家暴防治法
【裁判全文】
臺灣屏東地方法院刑事判決              95年度簡上字第13號
上  訴  人  臺灣屏東地方法院檢察署檢察署
被      告  甲○○
上列上訴人因被告違反家庭暴力防治法案件，不服本院94年度簡
字第1624號，中華民國95年1 月11日第一審刑事簡易判決，提起
上訴及移送併案審理（聲請簡易判決處刑案號：94年度偵字第57
56號、5766號；併案案號：94年度偵字第5910號、95年度偵字第
604 號），本院第二審合議庭認不宜逕以簡易判決處刑，改依通
常程序審理，並自為第一審判決如下︰
    主  文
原判決撤銷。
甲○○連續違反法院依家庭暴力防治法第十三條所為禁止實施家
庭暴力行為、禁止直接騷擾、應遠離住所之裁定，處有期徒刑柒
月。
    事  實
一、甲○○與乙○○係母子關係，2 人有家庭暴力防治法第3 條
    第3 款所定之家庭成員關係。甲○○前於民國91年間曾因違
    反家庭暴力防治法案件，經臺灣高等法院高雄分院以91年度
    上易字第1552號判處有期徒刑6 月，緩刑3 年確定，惟甲○
    ○仍不思記取教訓，復因家庭暴力案件，經本院於94年10月
    31日，核發94年度家護字第485 號民事通常保護令，命令甲
    ○○不得對乙○○實施身體或精神上不法侵害之行為、直接
    或間接為騷擾之聯絡行為、並應遠離乙○○位於屏東縣屏東
    市○○路324 號9 樓之1 住所至少50公尺，其保護期間為1
    年。詎甲○○接獲前開通常保護令裁定而知悉其內容後，仍
    基於違反保護令及毀損之概括犯意，於保護期間內，連續於
    下列時、地為違反保護令之行為：
    (一)、94年11月18日16時30分，前往乙○○住所，欲向乙○○
    索取房屋貸款未果，遂將門外乙○○所有之機車推倒、鞋架
    拆毀，並進入屋內損壞桌子、電扇等物；(二)、94年11月21日
    15 時30 分，欲進入乙○○住處遭乙○○拒絕後，仍強行進
    入，經乙○○要求離開而拒絕離開；(三)、94年11月26日15時
    30分，乙○○在屏東縣屏東市廣興94號某洗髮店洗髮時，甲
    ○○與乙○○發生爭吵，於氣憤之下將乙○○停放於該處之
    車牌PYJ-190 號重型機車推倒，並持機車大鎖毀損該機車，
    致後車燈罩破裂損壞，旋於同日15時40分，進入乙○○前揭
    住處，損壞屋內乙○○所有之桌子、椅子、電鍋、電扇等物
    ；(四)、94年12月8 日13時30分，至乙○○住處1 樓中庭內，
    與乙○○發生爭吵並對乙○○咆哮辱罵；(五)、95年1 月15日
    12時40分，進入乙○○住處內，損壞乙○○所有之椅子及盆
    栽等物（此部分毀損行為未據告訴）。
二、案經乙○○訴由屏東縣警察局屏東分局報請臺灣屏東地方法
    院檢察署檢察官聲請簡易判決處刑及移送併案，經本院改依
    通常程序審理。
    理  由
一、按被告以外之人於審判外之陳述雖不符刑事訴訟法第159 條
    之1 至第159 條之4 等四條之規定，而經當事人於審判程序
    同意作為證據，法院審酌該言詞陳述或書面陳述作成時之情
    況，認為適當者，亦得為證據；當事人、代理人或辯護人於
    法院調查證據時，知有刑事訴訟法第159 條第1 項不得為證
    據之情形，而未於言詞辯論終結前聲明異議者，視為有前項
    之同意，刑事訴訟法第159 條之5 定有明文。本件告訴人乙
    ○○及證人王興華於警詢中之供述，其性質雖屬傳聞證據，
    惟經本院於審理時予以提示並告以要旨，當事人已知上述筆
    錄為傳聞證據，且均未於言詞辯論終結前對筆錄內容聲明異
    議，本院審酌該陳述作成時之情況，認為適當，依上開規定
    ，應具有證據能力。
二、訊之被告甲○○坦承上揭犯罪事實不諱，核與告訴人乙○○
    及證人王興華（被告之兄）分別於警詢中指述之情節相符，
    復有本院94年度家護字第485 號通常保護令裁定、現場照片
    及機車行車執照影本等在卷可佐，足認被告之自白與事實相
    符，本件事證明確，被告犯行堪以認定。
三、論罪科刑：
(一)、按家庭暴力者，謂家庭成員間實施身體或精神上不法侵害之
    行為；而所謂騷擾，係指任何打擾、警告、嘲弄或辱罵他人
    之言語、動作或製造使人心生畏佈情境之行為，家庭暴力防
    治法第2 條第1 項、第3 項分別定有明文。被告甲○○反覆
    進入告訴人乙○○之住所毀損物品之行為，係以行為舉動對
    告訴人造成精神情感上之壓力，實屬對告訴人實施精神上不
    法侵害之行為；其對告訴人辱罵、與告訴人爭吵部分，則屬
    騷擾行為。是核被告所為，係犯家庭暴力防治法第50條第1
    款、第2 款及第4 款之違反保護令罪，毀損物品部分另犯刑
    法第354 條之毀損罪，其以毀損行為實施家庭暴力，一行為
    觸犯二罪名，為想像競合犯，應依刑法第55條之規定從一重
    依家庭暴力防治法第50條第1 款之罪處斷。被告先後5 次違
    反保護令罪之犯行，時間緊接，犯罪基本構成要件相同，顯
    均係基於概括犯意反覆為之，應依連續犯之規定以一罪論，
    並加重其刑。
(二)、公訴人雖僅就事實欄一編號(二)、(三)所載被告違反保護令犯行
    聲請簡易判決處刑，惟因被告其餘違反保護令及毀損犯行與
    檢察官聲請簡易判決處刑部分，分別有連續犯及想像競合之
    裁判上一罪關係，已如前述，本院自應一併審究。原判決予
    以論罪科刑，固非無見，惟就事實欄一編號(五)所載被告之犯
    行部分，未及審理，尚有未洽，檢察官上訴意旨執此指摘原
    判決不當，為有理由，應予撤銷改判。
(三)、茲審酌被告之前科素行，本件犯罪之動機、目的、手段、所
    生危害，及犯後坦承犯行、態度尚稱良好等一切情狀，量處
    如主文第2 項所示之刑。
四、按檢察官聲請以簡易判決處刑之案件，經法院認定之犯罪事
    實顯然與檢察官據以求處罪刑之事實不符，或於審判中發現
    其他裁判上一罪之犯罪事實，足認檢察官之求刑顯不適當者
    ，應適用通常程序審判之，刑事訴訟法、第452 條及第451
    條之1 第4 項但書第2 款分別定有明文。本件檢察官聲請簡
    易判決處刑，經原審判決後，檢察官復提起上訴，認第一審
    判決未及審酌事實欄一編號(五)所載被告之犯行，本院審理後
    認有刑事訴訟法第451 條之1 第4 項但書第2 款所規定之情
    形，應諭知被告如主文第2 項所示之刑，爰依刑事訴訟法第
    455 條之1 第3 項準用同法第369 條第1 項前段之規定，將
    原判決撤銷，並依同法第452 條之規定，逕依通常程序自為
    第一審判決。
五、據上論斷，應依刑事訴訟法第455 條之1 第3 項、第452 條
    、第369 條第1 項前段、第364 條、第299 條第1 項前段，
    家庭暴力防治法第50條第1 款、第2 款、第4 款，刑法第11
    條前段、第55條、第56條、第354 條，罰金罰鍰提高標準條
    例第1 條前段判決如主文。
本案經檢察官林吉泉到庭執行職務
中    華    民    國    95    年    5     月    16    日
                  刑事第三庭  審判長法  官   楊清安
                                    法  官   柯雅惠
                                    法  官   楊萬益
以上正本證明與原本無異。
如不服本判決應於收受本判決送達後10日內向本院提出上訴書狀
，其未敘述上訴理由者，並得於提起上訴後10日內向本院補提理
由書狀（均須按他造當事人之人數附繕本），切勿逕送上級法院
                                    書記官   曾文玲
中    華    民    國    95    年    5     月    16    日
附錄論罪法條：
家庭暴力防治法第50條：
違反法院依第 13 條、第 15 條所為之下列裁定者，為本法所稱
之違反保護令罪，處3 年以下有期徒刑、拘役或科或併科新台幣
10萬元以下罰金︰
一、禁止實施家庭暴力行為。
二、禁止直接或間接騷擾、接觸、通話或其他連絡行為。
三、命遷出住居所。
四、遠離住居所、工作場所、學校或其他特定場所。
五、命完成加害人處遇計畫：戒癮治療、精神治療、心理輔導或
    其他治療、輔導。
中華民國刑法第354條：
毀棄、損壞前2 條以外之他人之物或致令不堪用，足以生損害於
公眾或他人者，處2 年以下有期徒刑、拘役或500 元以下罰金。


司法院資訊處製作；財團法人民間司法改革基金會備份。
